【裁判字號】    95,訴,740
【裁判日期】    950918
【裁判案由】    毒品危害防制條例
【裁判全文】
臺灣士林地方法院刑事判決               95年度訴字第740號
公  訴  人  臺灣士林地方法院檢察署檢察官
被      告  甲○○
上列被告因毒品危害防制條例案件，經檢察官提起公訴（95年度
毒偵字第907 號），經被告於準備程序中就本案被訴事實為有罪
之陳述，本院合議庭裁定改由受命法官獨任依簡式審判程序審理
，並判決如下：
    主  文
甲○○連續施用第一級毒品，累犯，處有期徒刑壹年。扣案含有
海洛因殘渣之塑膠袋壹個及吸管壹支，均沒收銷燬。
    事  實
一、甲○○前因施用毒品案件，經臺灣南投地方法院裁定送觀察
    、勒戒後，認無繼續施用毒品傾向，業經臺灣南投地方法院
    檢察署檢察官於以91年度毒偵字第164 號不起訴處分確定，
    並於民國91年3 月8 日釋放出所。復因再犯施用毒品案件，
    由臺灣士林地方法院檢察署檢察官聲請強制戒治及提起公訴
    ，經本院以92年度訴字第415 號判處有期徒刑9 月確定，於
    93年11月24日縮刑期滿執行完畢；強制戒治部分，則於93年
    l 月9 日因毒品危害防制條例修正而釋放出所。詎其仍不知
    悔悟，於前案觀察勒戒執行完畢釋放後5 年內，又基於施用
    第一級毒品海洛因之概括犯意，先後於95年4 月5 日、18日
    ，在其位於臺北市○○區○○路106 巷7 弄12號1 樓租屋處
    內，以針筒注射方式，連續施用第一級海洛因2 次，嗣為警
    於同年月21日下午3 時許，在上開居所內查獲，並扣得含有
    海洛因之塑膠袋l 個及吸管l 支，經警採集其尿液送驗結果
    呈鴉片類陽性反應，始悉上情。
二、案經臺北市政府警察局內湖分局報請臺灣士林地方法院檢察
    署檢察官偵查起訴。
    理  由
一、上揭事實，業據被告甲○○於本院行準備程序及審理時坦白
    承認，且被告為警查獲後所採集之尿液，經送請臺灣檢驗科
    技股份有限公司以「酵素免疫分析法」初步檢驗、「氣相層
    析質譜儀法」確認檢驗之檢驗結果，呈嗎啡陽性反應，此有
    臺北市政府警察局偵辦毒品案件尿液檢體委驗單及上開公司
    出具之濫用藥物尿液檢驗報告書各1 紙附卷可稽，另扣得之
    塑膠袋1 個及吸管1 支，經測試其內均有海洛因反應，有照
    片3 幀附卷足憑，是被告前開自白，核與事實相符，應可採
    信。而被告前因施用毒品案件，經臺灣南投地方法院裁定送
    觀察、勒戒後，認無繼續施用毒品傾向，業經臺灣南投地方
    法院檢察署檢察官於91年3 月8 日釋放出所，並於91年3 月
    ll日以91年度毒偵字第164 號不起訴處分確定。復因再犯施
    用毒品案件，由臺灣士林地方法院檢察署檢察官依法聲請強
    制戒治及提起公訴，經本院以92年度訴字第415 號判處有期
    徒刑9 月確定，於93年11月24日縮刑期滿執行完畢；強制戒
    治部分，則於93年l 月9 日因毒品危害防制條例修正而釋放
    出所，有臺灣高等法院被告前案紀錄表及前開不起訴處分書
    、判決書各1 份在卷可查，本件事證明確，被告於觀察、勒
    戒執行完畢釋放後5 年內再犯本件施用毒品之犯行，堪以認
    定。
二、論罪科刑：
  (一)按海洛因為毒品危害防制條例第2 條第2 項第1 款所規定之
    第一級毒品，核被告所為係犯毒品危害防制條例第10條第1
    項之施用第一級毒品罪。其施用前後持有第一級毒品之低度
    行為，為施用之高度行為所吸收，不另論罪。
  (二)被告先後2 次施用第一級毒品，時間緊接，犯罪手法相同，
    並觸犯構成要件相同之罪，顯係基於概括犯意反覆為之。被
    告行為後，刑法第56條連續犯之規定，業於94年2 月2 日修
    正公布刪除，並於95年7 月1 日施行，則被告之犯行，因行
    為後新法業已刪除連續犯之規定，此刪除雖非犯罪構成要件
    之變更，但顯已影響行為人刑罰之法律效果，自屬法律有變
    更，依新法第2 條第1 項規定，比較新、舊法之結果，應以
    修正前有關連續犯之規定，對被告較為有利。
  (三)被告有如事實欄所載之犯罪科刑及執行情形，有臺灣高等法
    院被告前案紀錄表1 份在卷可按，其於受有期徒刑之執行完
    畢後，5 年內再故意犯本件有期徒刑以上之罪，不論依修正
    前之刑法第47條，或修正後之刑法第47條第1 項之規定，均
    構成累犯，是修正前關於累犯之規定，並無不利於被告。
  (四)按有關新舊法之比較，應就罪刑有關之共犯、未遂犯、想像
    競合犯、牽連犯、連續犯、結合犯，以及累犯加重、自首減
    輕暨其他法定加減原因（如身分加減）與加減例等一切情形
    ，綜其全部罪刑之結果而為比較（最高法院95年第8次 刑事
    庭會議決議參照），是經本院綜合前述比較結果，認本案適
    用修正前之相關刑罰法律，對被告較為有利，依刑法第2 條
    第1 項段之規定，自應適用被告行為時即修正前之法律予以
    論科。從而，被告所為係犯毒品危害防制條例第10條第1項
    之施用第一級毒品罪，應依修正前刑法第56條之規定認屬連
    續犯，以一罪論，並加重其刑，並依修正前同法第47條規定
    論以累犯，遞加重其刑。
  (五)爰審酌被告前已因施用毒品令入勒戒處所觀察勒戒、強制戒
    治，猶不能斷絕毒癮而一再施用，顯見其自制力薄弱，惟其
    施用毒品僅屬自殘行為，對於他人之法益尚無直接之侵害，
    及其犯後坦承犯行，態度尚稱良好等一切情狀，量處如主文
    所示之刑。
  (六)扣案之塑膠袋殘渣袋1 個及吸管1 支，因含有第一級毒品海
    洛因殘渣，且因量微無法析離秤重，應依毒品危害防制條例
    第18條第1 項前段規定沒收銷燬之。
四、據上論斷，應依刑事訴訟法第273 條之1 第1 項、第299 條
    第1 項前段，毒品危害防制條例第10條第1 項、第18條第1
    項前段，修正後刑法第11條、第2 條第1 項前段、修正前刑
    法第56條、第47條，判決如主文。
五、如不服本判決，應於判決送達後10日內，向本院提出上訴狀
    。
本案經檢察官陳銘鋒到庭執行職務。
中    華    民    國    95    年    9     月    18    日
                  刑事第二庭法  官  馬傲霜
以上正本證明與原本無異。
如不服本判決，應於判決送達後10日內，向本院提出上訴狀。
                            書記官  陳玉瓊
中    華    民    國    95    年    9     月    18    日
附錄本判決論罪科刑依據之法條：
毒品危害防制條例第10條
  施用第一級毒品者，處6月以上5年以下有期徒刑。
  施用第二級毒品者，處3年以下有期徒刑。


司法院資訊處製作；財團法人民間司法改革基金會備份。
